Grace Alexandra González

• email: alexandra4507gon@gmail.com • celular: +573008494548 • www.linkedin.com/in/agonz9992

Economista de la Javeriana, Magister en Inteligencia Analítica de Datos de la Universidad de los Andes, con conocimientos y 7 años de experiencia en el sector financiero, estrategia de riesgo de crédito, validación y desarrollo de modelos de scoring e implementación y gestión del cumplimiento de políticas.

Mi experiencia incluye la presentación de resultados en webinars, reuniones con clientes y summits, así como desarrollo de estudios sobre comportamiento del consumidor para comprender dinámicas del mercado y fortalecer las estrategias de originación, mantenimiento y cobranza.

Manejo herramientas analíticas como Excel, SQL, Python, SAS, R y Power BI, y cuento con un nivel avanzado en inglés, francés y portugués.

Apasionada por transformar datos en soluciones analíticas estratégicas que fomenten el crecimiento sano y promuevan la inclusión financiera.

Educación

UNIVERSIDAD DE LOS ANDES

Bogota D.C.

Magister en Inteligencia Analítica de Datos. GPA [Note: 4.4]

Fecha de Graduación: Oct 2024

PONTIFICIA UNIVERSIDAD JAVERIANA

Bogota D.C.

Economista. GPA [Note: 4.2] Fecha de Graduación: Nov 2016

Experiencia

TRANSUNION COLOMBIA

Sr. Consultant, Research and Consulting

Ago 2022 - Nov 2024

- Generación de insights y estudios sobre el comportamiento del consumidor crediticio, promoviendo la inclusión financiera, decisiones de originación crédito más inteligentes y mejores estrategias de mantenimiento y cobranza.
- Elaboración de informes periódicos (Tendencias de la Industria de Crédito) con datos crediticios y alternativos de la empresa.
- Transformación de grandes volúmenes de datos en insights accionables para 4 mercados de LATAM utilizando SQL y R.
- Presentación de insights y estudios en conferencias y reuniones ejecutivas de alto nivel.

EPIK

Líder de Analítica de Riesgo

Ago 2021 - Jul 2022

- Desarrollo de modelos predictivos de scoring utilizando DataRobot, mejorando las estrategias de originación de crédito y cobranzas, con un incremento en las tasas de aprobación.
- Supervisión y análisis del desempeño de modelos de scoring y KPIs del portafolio, asegurando la alineación con el apetito de riesgo de la empresa y el cumplimiento de políticas de riesgo.
- Colaboración transversal con alta dirección, unidades de negocio y equipos de TI para la presentación de iniciativas de riesgo crediticio y la implementación de soluciones rápidas y efectivas.

PUBLICIS GLOBAL DELIVERY

Sr. Data Analyts

Jun 2021 - Ago 2021

Análisis de métricas del área de Talento Humano y generación de reportes en Excel y Power BI para apoyar procesos de toma de decisión en reclutamiento y retención.

SCOTIABANK COLPATRIA

Profesional Sr. Analytics Riesgo

Jul 2019 – Jun 2021

- Presentación de KPIs de modelos de riesgo crediticio para 1.5 millones de clientes, optimizando la toma de decisiones en la alta dirección.
- Optimización del portafolio de tarjetas de crédito mediante segmentación de clientes, aumentando tasas de aprobación y volúmenes de ventas.
- Extracción y validación de datos para puntajes de riesgo crediticio, asegurando el cumplimiento de estándares globales y mejorando la estabilidad de los modelos.
- Gestión del marco de cumplimiento de políticas de riesgo crediticio y coordinación de auditorías a los modelos.

Profesional I Modelos – Riesgo de Crédito

Jul 2018 – Jul 2019

- Monitoreo y actualización de scores de comportamiento para todos los clientes, asegurando la entrega precisa de archivos de scoring para provisiones IFRS9.
- Desarrollo y mantenimiento de reportes de BI sobre KPIs de modelos de riesgo crediticio, mejorando los procesos de toma de decisiones.
- Extracción, limpieza y transformación de grandes volúmenes de datos para desarrollo de modelos de scoring crediticio.

TRANSUNION COLOMBIA

IT Analytics Specialist

Feb 2018 – Jul 2018

- Resolución de un promedio de 30 tickets semanales para el departamento de ventas relacionados con la construcción de bases de datos, análisis descriptivos y puntajes.
- Colaboración con clientes de SF y telecomunicaciones para desarrollar estrategias de cobranza y campañas comerciales basadas en datos.

SCHLUMBERGER SURENCO

NAM Payroll Analyst

Jan 2017 – Feb 2018

- Apoyo en la migración de nómina de EE. UU. a Bogotá, asegurando una transición de datos fluida y con mínimas interrupciones.
- Pruebas pre-implementación para la transición de SAP Desktop a Cloud, identificando y resolviendo discrepancias.

ITAÚ BANK (ANTERIOR CORPBANCA)

Bogotá D.C.

Business Development Intern

Jan 2016 – Jul 2016

- Análisis del comportamiento financiero de los consumidores utilizando SAS para optimizar campañas bancarias.
- Elaboración de reportes integrales sobre la gestión de sucursales y los resultados de ventas, mejorando los procesos de toma de decisiones del equipo de ventas.

Habilidades

Technical: Excel, SQL, Python, RStudio, Power Bi, Tableau, Pyspark, SAS Guide

Idiomas: inglés (Bilingue), Portugués (Avanzado), Francés (Avanzado)